臺灣屏東地方法院刑事判決　　　　　　　 94年度訴字第390號
公　訴　人　臺灣屏東地方法院檢察署檢察官
被　　　告　乙○○
　　　　　　　　　　（現因本案羈押於臺灣屏東看守所）
選任辯護人　周春米律師
被　　　告　甲○○
　　　　　　　　　　（現因本案羈押於臺灣屏東看守所）
選任辯護人　葉武侯律師
上列被告等因違反毒品危害防制條例案件，經檢察官提起公訴（
94年度偵字第482號）本院判決如下：
    主  文
乙○○轉讓第二級毒品未遂，處有期徒刑年，扣案之甲基安非
他命壹包（驗餘淨重玖佰玖拾伍點捌陸公克，包裝重陸點玖柒公
克）沒收銷燬，扣案毒品包裝袋壹只、NOKIA 牌行動電話（含門
號0000000000號SIM 卡）壹支及黑色背包壹只，均沒收。
甲○○轉讓第二級毒品，累犯，處有期徒刑年月，扣案之甲
基安非他命壹包（驗餘淨重玖佰玖拾伍點捌陸公克，包裝重陸點
玖柒公克）沒收銷燬，扣案NOKIA 牌行動電話（含門號00000000
00號之SIM 卡）、SONYERICSSON牌行動電話（含門號0000000000
號SIM 卡）各壹支及筆記簿壹本，均沒收。
    事  實
一、甲○○前曾於民國88年間因重利及違反槍砲彈藥刀械管制條
    例案件，經臺灣高等法院高雄分院88年度上訴字第1760號判
    決分別處有期徒刑10月及有期徒刑7 月，併科罰金新臺幣（
    以下同）100,000 元，應執行有期徒刑1 年3 月，併科罰金
    100,000 元（原審判決案號：本院88年度訴字第346 號），
    並經最高法院駁回上訴確定，於91年9 月27日入監執行，於
    92年10月7 日因縮短刑期而假釋放出監，於92年12月4 日因
    在所餘刑期內未經撤銷假釋，其未執行之刑，以已執行論。
    詎甲○○猶不知悛悔，明知甲基安非他命係屬毒品危害防制
    條例所規範之第二級毒品，依法禁止製造、輸入、販賣、轉
    讓、施用、持有，竟因其熟識綽號「忠哥」及「阿牛」之姓
    名、年籍不詳成年男子，得知其等平日從事販賣毒品，復知
    悉乙○○及綽號「弟仔」、「阿賢」、「阿三哥」等姓名、
    年籍不詳之成年男子有意購入甲基安非他命，遂基於轉讓第
    二級毒品甲基安非他命之犯意，於94年1 月14日16時許，駕
    駛車牌號碼1893-JR 號自用小客車搭載乙○○及不知情之陳
    立偉前往高雄市左營區○○○路386 號行政院國軍退除役官
    兵輔導委員會高雄榮民總醫院（下稱高雄榮總），至同日18
    時許抵達該院院區停車場後，甲○○便要求乙○○及陳立偉
    下車，單獨搭載於同時間趕赴上開地點之綽號「阿牛」男子
    至停車場附近偏僻處，以新臺幣（以下同）43萬元之對價購
    入第二級毒品甲基非他命1 包（淨重996.03公克，純度約百
    分之95.5，包裝塑膠袋重6.97公克，驗餘淨重995.86公克）
    。待綽號「阿牛」之男子離去後，甲○○遂駕車返回高雄榮
    總停車場搭載乙○○及陳立偉，並將所取得之上開甲基安非
    他命1 包以原購入價格轉讓予乘坐於右前座之乙○○。
二、乙○○亦明知甲基安非他命係屬毒品危害防制條例所規範之
    第二級毒品，依法禁止製造、輸入、販賣、轉讓、施用、持
    有，竟與綽號「弟仔」、「阿賢」、「阿三哥」等姓名、年
    籍不詳之成年男子合意籌資，由乙○○出資7 萬元、綽號「
    阿賢」之人出資4 萬元，合計11萬元，並由綽號「弟仔」之
    男子及綽號「阿三哥」男子之友人各出資11萬元、綽號「阿
    三哥」之人出資10萬元，合計43萬元之代價欲行購入甲基安
    非他命1 公斤而依其出資比例均分之。適乙○○熟識之甲○
    ○知悉購入甲基安非他命之管道如上述，遂基於轉讓第二級
    毒品甲基安非他命之犯意，與甲○○約定，由甲○○先行以
    自有資金43萬元購入上開甲基安非他命後，轉讓予乙○○帶
    至屏東縣東港鎮○○路51巷17弄1 號新都心大樓內之綽號「
    阿三哥」男子住處，再轉讓扣除乙○○應分得數量（即購入
    甲基安非他命數量之44分之7）外 之甲基安非他命（即購入
    甲基安非他命數量之44分之37）予綽號「弟仔」、「阿賢」
    、「阿三哥」等人，屆時乙○○再將其與綽號「弟仔」、「
    阿賢」、「阿三哥」等人所集資之43萬元交付予甲○○。嗣
    於94年1 月14日甲○○駕駛車牌號碼1893-JR 號自用小客車
    搭載乙○○、陳立偉前往高雄榮總停車場購入上開第二級毒
    品甲基非他命1 包並轉讓予乙○○後，乙○○便將該甲基安
    非他命裝入其所有之黑色背包內，再乘坐由甲○○所駕駛之
    上開車輛前往屏東縣東港鎮○○路51巷17弄1 號新都心大樓
    ，欲行轉讓上開數量之甲基安非他命予綽號「弟仔」、「阿
    賢」、「阿三哥」等人，惟因行政院海岸巡防署高雄市機動
    查緝隊接獲線報，於同日20時15分許乙○○及甲○○抵達新
    都心大樓前停車欲行進入大樓之際，予以逮捕而查獲，並扣
    得甲基安非他命1 包（淨重996.03公克，純度約百分之95.5
    ，包裝塑膠袋重6.97公克，驗餘淨重995.86公克）、乙○○
    所有之NOKIA 牌行動電話（含門號0000000000號SIM 卡）1
    支、黑色背包1 只，及甲○○所有之NOKIA 牌行動電話（含
    門號0000000000號之SIM 卡）、SONYERICSSON牌行動電話（
    含門號0000000000號SIM 卡）各1 支、筆記簿1 本等物，乙
    ○○因而未完成其轉讓甲基安非他命之行為。
三、案經行政院海岸巡防署高雄市機動查緝隊移送臺灣屏東地方
    法院檢察署檢察官偵查起訴。
    理  由
一、按被告以外之人於偵查中向檢察官所為陳述，除顯有不可信
    之情況者外，得為證據，刑事訴訟法第159 條之1 第2 項定
    有明文。偵查中對被告以外之人（包括證人、鑑定人、告訴
    人、被害人及共同被告等）所為之偵查筆錄，或被告以外之
    人向檢察官所提之書面陳述，性質上均屬傳聞證據。惟現階
    段刑事訴訟法規定檢察官代表國家偵查犯罪、實施公訴，依
    法其有訊問被告、證人及鑑定人之權，證人、鑑定人且須具
    結，而實務運作時，檢察官偵查中向被告以外之人所取得之
    陳述，原則上均能遵守法律規定，不致違法取供，其可信度
    極高，故被告以外之人前於偵查中已具結而為證述，除反對
    該項供述得具有證據能力之一方，已釋明「顯有不可信之情
    況」之理由外，不宜以該證人未能於審判中接受他造之反對
    詰問為由，即遽指該證人於偵查中之陳述不具證據能力。本
    案證人陳立偉、黃文廷於檢察官偵查中所為之陳述（見偵卷
    ，第147 頁以下），被告2 人均未曾提及檢察官在偵查時有
    不法取供之情形，反對該項供述得具有證據能力之陳述，亦
    未釋明上開供述有顯不可信之情況，依上說明，其於偵查中
    之證言自均具有證據能力。另按被告以外之人於審判外之言
    詞或書面陳述，除法律有規定者外，不得作為證據；被告以
    外之人於審判外之陳述，雖不符前四條之規定，而經當事人
    於審判程序同意作為證據，法院審酌該言詞陳述或書面陳述
    作成時之情況，認為適當者，亦得為證據，刑事訴訟法第15
    9 條第1 項、第159 條之5 第1 項分別定有明文，是證人陳
    立偉於警察局訊問時之陳述，雖為傳聞證據，惟被告2 人於
    本院調查證據時，已同意作為證據，本院審酌該陳述作成時
    之情況認為適當，是認有證據能力，均先予敘明。
二、訊據被告2 人均矢口否認有何轉讓毒品之行為，被告甲○○
    辯稱，伊係受被告乙○○之託，為被告乙○○及其友人介紹
    販賣甲基安非他命之「忠哥」、「阿牛」等人，而查獲當日
    係被告乙○○要求伊載其前往高雄榮總，伊不好意思拒絕云
    云；至被告乙○○則辯稱，伊所購買之甲基安非他命一部份
    係供自己施用，另一部份則係綽號「阿賢」、「弟仔」、「
    阿三哥」之人及「阿三哥」之友人所購買等語。
三、經查，被告甲○○轉讓第二級毒品甲基安非他命1 包（淨重
    996.03公克，純度約百分之95.5，包裝塑膠袋重6.97公克）
    之事實，業據證人即同案被告乙○○證稱，94年1 月14日下
    午到高雄榮總購買甲基安非他命的錢是被告甲○○出的，也
    是甲○○去洽談的，因為賣甲基安非他命的人是被告甲○○
    的朋友，當天到高雄榮總後被告甲○○先叫我們下車，買到
    後，再叫我們上車，在車上把甲基安非他命交給我，我們打
    算回屏東縣東港新都心大樓以後，再將錢還給被告甲○○等
    語（見本院卷第99頁、第101 頁）。而證人陳立偉亦於警方
    詢問時證稱，伊乘坐被告甲○○駕駛之車輛至高雄榮總後，
    甲○○就叫伊及被告乙○○下車，他就把車先開走，過1 分
    鐘馬上又折返回來，並叫伊等上車，當時伊坐在後座隱約看
    到開車的被告甲○○有將警方扣案的那一大包甲基安非他命
    交給被告乙○○，然後就把車直接開回東港等語（見警卷第
    15頁），核與被告甲○○於本院審理時自承，伊係在打麻將
    閒聊時知道綽號「忠哥」、「阿牛」之人有在犯賣毒品，也
    知道被告乙○○有在施用甲基安非他命，伊在高雄榮總拿到
    甲基安非他命後，雖然尚未收到被告乙○○的錢，但因為乙
    ○○之前曾經幫過伊，這次伊要挺他，所以就把該包甲基安
    非他命交給乙○○等語（見本院卷第111 頁、第112 頁），
    及於本院調查時供稱，當天伊身上有14萬元不夠，所以又再
    領了29萬元，共43萬元，然後去高雄跟一位叫「阿牛」的人
    買甲基安非他命，到高雄榮總時，「阿牛」過來叫被告乙○
    ○及陳立偉下車，並上來伊的車，叫伊開到旁邊去，伊把43
    萬元給他，他就將毒品交給伊……，伊介紹被告乙○○去跟
    「阿牛」買甲基安非他命，但「阿牛」說不要那麼複雜，叫
    伊直接跟他交易……，「阿牛」走後，被告乙○○及陳立偉
    上車，伊就直接將毒品交給被告乙○○等語（見本院卷第23
    頁、第24頁）相符，此外，扣案之白色結晶狀物體1 包（淨
    重996.03公克，包裝重6.97公克，驗餘淨重995.86公克）經
    送內政部警政署刑事警察局鑑定後，檢出第二級毒品甲基安
    非他命成分，且所測得之甲基安非他命純度高達百分之95.5
    之事實，亦有該局94 年3月7 日刑鑑字第0940015585號鑑定
    書1 紙附卷可按（見偵卷第175 頁），顯然被告甲○○係以
    其所有之43萬元獨自與綽號「阿牛」之人完成交易，並取得
    上開甲基安非他命1 包後，隨即駕車搭載被告乙○○與證人
    陳立偉，於車上轉讓該包甲基安非他命予被告乙○○，並約
    定待折返屏東縣東港鎮之新都心大樓，再取回43萬元對價。
    被告甲○○辯稱伊僅係介紹被告乙○○等人與綽號「忠哥」
    、「阿牛」等人購買毒品云云，即非可採。
四、復按，販賣毒品之所謂販賣行為，係行為人基於營利之目的
    ，而販入或賣出毒品而言。販賣毒品者，其主觀上須有營利
    之意圖，且客觀上有販賣之行為，即足構成，至於實際上是
    否已經獲利，則非所問。即於有償讓與他人之初，係基於營
    利之意思，並著手實施，而因故無法以高於購入之原價出售
    ，最後不得不以原價或低於原價讓與他人時，仍屬販賣行為
    。必也始終無營利之意思，縱以原價或低於原價有償讓與他
    人，尚難謂為販賣行為，而僅得以轉讓罪論處（最高法院93
    年度臺上字第1651號判決參照）。查被告甲○○既堅決否認
    有何意圖營利販賣毒品甲基安非他命之行為，辯稱除了原本
    約定好回東港後要給伊的43萬元對價外，並無其他好處等語
    ，而證人即同案被告乙○○亦稱，伊打算回屏東縣東港鎮新
    都心大樓後，再把合資的43萬元還給被告甲○○，被告甲○
    ○在此過程中並未得到什麼好處，因為伊以前曾經幫助過他
    等語（見本院卷第102 頁），是被告甲○○並無營利之意圖
    ，應堪認定，其所為雖尚不成立販賣毒品罪，然就被告甲○
    ○交付第二級毒品甲基安非他命予乙○○之客觀行為，實已
    該當於毒品危害防制條例第8 條第2 項之轉讓第二級毒品甲
    基安非他命之構成要件，自應論以該條之罪名，附此敘明。
    是被告甲○○轉讓第二級毒品之犯行，應堪認定。
五、另被告乙○○雖否認有何轉讓第二級毒品甲基安非他命之犯
    行，然查，證人即同案被告甲○○於本院調查時已稱，伊與
    綽號「阿牛」之人交易毒品後，就在車上直接將毒品交給被
    告乙○○，乙○○拿到後放在包包理，接下來就駕車一起回
    屏東縣東港鎮新都心大樓處，要將約定的錢給伊等語（見本
    院卷第24頁），核與被告乙○○供稱，這批毒品「弟仔」出
    資11萬，「阿三哥」10萬元，「阿三哥」的2 個朋友合起來
    11萬元，伊的部分是伊出資7 萬元，與「阿賢」的4 萬元合
    起來11萬元，因為「阿三哥」提供場地，所以可以少1 萬元
    ，伊要把這包甲基安非他命拿回屏東縣東港鎮新都心大樓處
    以「阿三哥」的磅秤計重，分配給上開出資者，伊（與「阿
    賢」）可以拿250 公克，「弟仔」、「阿三哥」及「阿三哥
    」的朋友亦各取得250 公克等語（見本院卷第103 頁、第11
    8 頁）相符，另被告2 人於94年1 月14在屏東縣東港鎮新都
    心大樓前為警逮捕之時，係由被告乙○○以其所有之黑色背
    負扣案之第二級毒品甲基安非他命之事實，亦有證人即警員
    黃文廷證稱：「當日查獲時，乙○○馬上跑，並將背包丟在
    地上。」等語（見偵卷第151 頁），及證人陳立偉證述，伊
    有看到開車的被告甲○○拿一大包東西給被告乙○○，而被
    告乙○○從頭到尾都一直背著那個袋子等語（見偵卷第14 8
    頁）在卷可按，足見被告甲○○因轉讓而交付上開甲基安非
    他命予被告乙○○後，乙○○即基於轉讓除自己應分得之數
    量（即購入甲基安非他命數量之44分之7）外 之甲基安非他
    命（即購入甲基安非他命數量之44分之37）予綽號「弟仔、
    「阿三哥」及「阿賢」等人之犯意，持該包甲基安非他命前
    往屏東縣東港鎮新都心大樓前，並著手持毒品欲進入大樓內
    之約定處轉讓上開毒品。
六、另查，被告乙○○雖尚未實際為扣案甲基安非他命之轉讓即
    為警所查獲，然依其所稱，該包毒品係按伊與綽號「弟仔、
    「阿三哥」及「阿賢」等人之出資比例分配其所應得之數量
    如上述，則被告乙○○自無於轉讓予綽號「弟仔」、「阿三
    哥」及「阿賢」等人之過程中獲取利益之可能，且依被告甲
    ○○於本院調查時稱：「乙○○的意思是要找他的朋友公家
    一起買。」等語（見本院卷第22頁），應可認為被告乙○○
    供稱其與綽號「弟仔、「阿三哥」及「阿賢」等人集資購買
    扣案之甲基安非他命之情，應屬事實。此外，亦無證據得以
    證明被告乙○○係以營利之意圖而著手實行轉讓毒品之行為
    ，依罪疑惟輕之證據法則，其上開所為尚不成立販賣毒品罪
    ，惟被告乙○○著手實行轉讓第二級毒品甲基安非他命予綽
    號「弟仔」、「阿三哥」及「阿賢」等人而不遂之客觀行為
    ，亦應屬毒品危害防制條例第8 條第2 項之轉讓第二級毒品
    罪所處罰之範疇，是被告乙○○轉讓第二級毒品未遂之犯行
    ，堪以認定。
七、查甲基安非他命係屬毒品危害防制條例第2 條第2 項第2 款
    所定之第二級毒品，不得非法持有、轉讓，是核被告甲○○
    之所為，均係犯毒品危害防制條例第8 條第2 項之轉讓第二
    級毒品罪；而被告乙○○之所為，則係犯毒品危害防制條例
    第8 條第2 項、第5 項之轉讓第二級毒品未遂罪，其已經著
    手於轉讓毒品之實施，而尚未完成其轉讓，為未遂犯，應依
    刑法第26條前段規定按既遂犯之刑減輕之。被告2 人持有甲
    基安非他命之低度行為，應為轉讓之高度行為所吸收，不另
    論罪。公訴人雖認被告甲○○、乙○○所為係犯同條例第4
    條第2項 之販賣第二級毒品罪嫌，惟參諸上揭說明，起訴法
    條容有未洽，惟二者之基本社會事實尚屬同一，爰依法變更
    起訴法條。又被告甲○○及乙○○就其各自轉讓第二級毒品
    之犯行，並無犯意聯絡及行為分擔，併予敘明。另按轉讓毒
    品達一定數量者，加重其刑至二分之一，其標準由行政院定
    之，毒品危害防制條例第8 條第6 項定有明文，而依據行政
    院於93年1 月7 日所頒佈之「轉讓持有毒品加重其刑之數量
    標準」第2 條，轉讓第二級毒品達淨重10公克以上者，即應
    依上揭規定加重其刑至二分之一。本案被告甲○○轉讓第二
    級毒品予被告乙○○之數量，為淨重996.03公克，而被告乙
    ○○欲行轉讓第二級毒品予綽號「弟仔」、「阿賢」及「阿
    三哥」等人之數量，為扣案毒品之44分之37，均遠超過上開
    加重其刑之標準，故均應予以加重之，被告乙○○同時有刑
    罰之加重及減輕事由，依法應先加重後減輕之。而被告甲○
    ○曾於88年間因重利及違反槍砲彈藥刀械管制條例案件，經
    臺灣高等法院高雄分院88年度上訴字第1760號判決分別處有
    期徒刑10月及有期徒刑7 月，併科罰金新臺幣（以下同）10
    0,000 元，應執行有期徒刑1 年3 月，併科罰金100,000 元
    （原審判決案號：本院88年度訴字第346 號），並經最高法
    院駁回上訴確定，於91年9 月27日入監執行，於92年10月7
    日因縮短刑期而假釋出監，於92年12月4 日因在所餘刑期內
    未經撤銷假釋其未執行之刑，以已執行論等情，有臺灣高等
    法院全國前案紀錄表1 份在卷可稽，其於有期徒刑執行完畢
    後5 年內再犯本案有期徒刑以上之罪，為累犯，應依法加重
    其刑，其同時有2 種刑罰加重事由，應予遞加之。爰審酌被
    告2 人素行非佳，明知法令明文禁止轉讓、持有第二級毒品
    甲基安非他命，竟將毒品轉讓他人，足以危害社會、有害國
    民健康，且對社會秩序危害甚鉅，並斟酌被告乙○○係提議
    及要求被告甲○○為其轉讓毒品之人，其本身亦有轉讓毒品
    之行為，惡性較為重大，而被告甲○○因私誼而甘為本案犯
    行，仍不可取，兼衡被告2 人之犯罪之動機、手段、渠等所
    轉讓之甲基安非他命數量甚多，然其次數僅有1 次暨均否認
    犯行之態度等一切情狀，各量處如主文所示之刑，以示懲儆
    。扣案之白色結晶物體1 包（淨重996.03公克，包裝重6.97
    公克，驗餘淨重995.86公克），經內政部警政署刑事警察局
    之鑑定，含有第二級毒品甲基安非他命成分已如上述，應依
    毒品危害防制條例第18條第1 項前段規定，不問屬於犯人與
    否，應宣告沒收並銷燬之。至扣案之NOKIA 牌行動電話（含
    門號0000000000號之SIM 卡）、SONYERICSSON牌行動電話（
    含門號0000000000號SIM 卡）各1 支及筆記簿1 本，均為被
    告甲○○所有，扣案NOKIA 牌行動電話（含門號0000000000
    號SIM 卡）1 支及黑色背包1 只，則均係被告乙○○所有，
    分別供作聯絡轉讓毒品及攜帶毒品之用，業據被告2 人供述
    在卷，應依毒品危害防制條例第19條第1 項前段之規定沒收
    之。再上開毒品之塑膠外包裝既係用於包裹毒品，防其裸露
    、潮濕，便於攜帶，可與毒品分離，亦係供本案犯罪所用之
    物，且已轉讓予被告乙○○，應屬被告乙○○所有，亦應依
    上開規定沒收之，至扣案甲基安非他命因鑑驗而耗損0.17公
    克部分，因顯已滅失，不必再為沒收銷燬之諭知。
八、至於被告乙○○除就扣案甲基安非他命44分之37係欲轉讓予
    他人已如上所述外，復餘44分之7 部分乃係為供自己持有以
    施用，業據被告供明在卷，惟被告乙○○前因施用甲基安非
    他命，已經臺灣臺南地方法院以93年度毒聲字第958 號裁定
    至勒戒處所觀察、勒戒，並於94年7 月12日執行完畢，經認
    定無繼續施用毒品傾向，由臺灣屏東地方法院檢察署檢察官
    於94年7 月14日為不起訴處分確定，有該署檢察官觀察勒戒
    處分執行書、通知書、94年度毒偵字第583 號、94年度毒偵
    字第637 號、94年度毒偵字第949 號不起訴處分書及臺灣高
    等法院被告前案紀錄表各1 份附卷可按，是被告乙○○持有
    甲基安非他命之低度行為已為施用甲基安非他命之高度行為
    所吸收，併為上開不起訴處分書之效力所及，而其施用毒品
    之犯行既經依法定程序予以特別之處遇而生消滅刑罰權追訴
    之效果，則持有毒品部分自不得單獨另行訴追處罰。公訴人
    就被告乙○○持有上開甲基安非他命犯行，以販賣第二級毒
    品罪嫌之方式（持有毒品為販賣毒品之行為所吸收）提起公
    訴，核與刑事訴訟法第260 條之要件不符，是被告乙○○單
    純持有上開甲基安非他命部分，檢察官起訴程序自屬違背規
    定，惟公訴人認此部份若構成犯罪，持有甲基安非他命部分
    與本院前揭論罪科刑之部分有實質上一罪關係，本院爰不另
    為不受理之諭知。
據上論斷，應依刑事訴訟法第299 條第1 項前段、第300 條，毒
品危害防制條例第8 條第2 項、第5 項、第6 項、第18條第1 項
前段、第19條第1 項前段，刑法第11條、第26條前段、第47條，
判決如主文。
本案經檢察官鄭伊鈞到庭執行職務。
中　　華　　民　　國　　94　　年　　8 　　月　　12　　日
                  刑事第五庭  審判長法　官  羅森德
                                    法  官  楊文廣
                                    法  官  林柏泓
以上正本證明與原本無異
如不服本判決應於送達後10日內向本院提出上訴狀。
中　　華　　民　　國　　94　　年　　8 　　月　　22　　日
                                    書記官　劉淑蓉
附錄本案論罪科刑法條全文：
毒品危害防制條例第8條第2項
轉讓第一級毒品者，處一年以上七年以下有期徒刑，得併科新臺
幣一百萬元以下罰金。
轉讓第二級毒品者，處六月以上五年以下有期徒刑，得併科新臺
幣七十萬元以下罰金。
轉讓第三級毒品者，處三年以下有期徒刑，得併科新臺幣三十萬
元以下罰金。
轉讓第四級毒品者，處一年以下有期徒刑，得併科新臺幣十萬元
以下罰金。
前四項之未遂犯罰之。
轉讓毒品達一定數量者，加重其刑至二分之一。其標準由行政院
定之。
